臺灣高等法院臺中分院刑事判決　　　94年度交上易字第1061號
上　訴　人　台灣台中地方法檢察署檢察官
被　　　告　丙○○
上列上訴人因被告公共危險等案件，不服台灣台中地方法院94年
度交易字第261號，中華民國94年6月27日第一審判決（起訴案號
：台灣台中地方法院檢察署94年度偵字第7320號），提起上訴，
本院判決如下：
    主　　  文
上訴駁回。
    事　　　實
一、丙○○明知飲酒駕車將導致其注意能力減低、反應能力變慢
    ，在此時仍駕車行駛於道路上，隨時將有致他人於死、傷之
    危險，且道路交通安全規則定有於飲酒後呼氣之酒精濃度達
    每公升0.25毫克時，即不得駕車之規定；竟仍於民國（下同
    ）94年2月8日2時45分許，飲酒後猶駕駛車號RJ-0971號自小
    客車，沿台中市北屯區○○○路往太原路方向行駛，途中行
    經旱溪西路 3段「世華駕訓班」前時，原應注意上開飲酒後
    不得駕車之規定及車輛駕駛時，遵守標線之指示及注意車前
    狀況，並隨時為必要之安全措拖，且依當時天候晴夜間有照
    明、市區道路無障礙物及視距良好等狀況，並無不能注意之
    情形，意疏於注意，於行經上開劃有分向限制線之路段時，
    竟侵入對向車道與乙○○駕駛之車號D9－6113號自小客車（
    沿旱溪西路由太原路往天祥街方向行駛）發生撞擊，致乙○
    ○受有右足跟骨開放性骨折、左足跟骨骨折、雙側跟骨骨折
    術後合併皮膚壞死等傷害。嗣經葉敏宏以行動電話報警救護
    ，經警據報前往處理，將丙○○送往醫院抽血測得其血中酒
    精濃度為208點8MG/DL，換算呼氣所含酒精濃度達每公升0.9
    9毫克，一併查獲上情。
二、案經被害人乙○○訴由台中市警察局第五分局報告臺灣臺中
    地方法院檢察署檢察官偵查起訴。
    理　　  由
一、右揭犯罪事實，已據被告丙○○於原審審理中供認不諱，核
    與告訴人乙○○於警訊及偵查時指訴之情節相符，並有道路
    交通事故調查報告表、現場圖各乙紙、現場照片15張、告訴
    人乙○○在中國醫藥大學附設醫院診斷證明書3紙 （含原審
    審理中提出証明書2紙） 、被告車禍後至中國醫藥大學就醫
    時，醫院對其為藥物血中濃度檢驗單 1紙附卷可稽。按刑法
    第185條之3，條文中所稱「不能安全駕駛動力交通工具」係
    屬不確定之法律概念，除衡之行為人駕車時飲用酒類之程度
    及血液中酒精含量之多寡外，並應參以行為人當時之精神狀
    態、駕馭車輛之情形及對於交通號誌或指揮之遵守能力，以
    資相佐，斷非徒以飲酒數量作為取決是否成罪之唯一標準，
    否則，個人酒量殊異，偶因特殊情狀致未達平日精神狀態者
    亦所在多有，欲以劃一標準遽為能否安全駕車或酒醉之論斷
    ，誠屬難能，惟根據科學數據統計結果，駕駛人於呼氣中酒
    精濃度達每公升0.55亳克以上者，其肇事率為一般正常人之
    10倍，故呼氣中酒精濃度達每公升0.55亳克以上者，應認為
    已達不能安全駕駛之標準，法務部88年5月18日法88檢字第0
    01669 號函亦採斯旨。本案被告於駕駛車輛肇事後，經檢測
    其呼氣酒精濃度已達每公升0.99亳克，揆之前揭說明，且衡
    諸被告與他車發生碰撞，顯見被告駕車時確已達不能安全駕
    駛動力交通工具之程度。又按飲用酒類後其吐氣所含酒精濃
    度超過每公升0.25毫克即不得駕車，且汽車行駛時，駕駛人
    應注意車前狀況，並隨時採取必要之安全措拖，駕駛人駕駛
    汽車，應遵守道路交通標線之指示；又分向限制線，係用以
    劃分路面成雙向車道，禁止車輛跨越行駛。道路交通安全規
    則第114條第1項第2款、第94條第3項、第90條及道路交通標
    誌標線號誌設置規則第165 條均定有明文。被告於上開時、
    地飲酒後，明知不得駕車上路，惟其仍違反規定駕駛前開自
    小客車行駛在公眾通行之道路上，於駕車行駛至上開肇事地
    點時，又有應注意上開交通安全規則之規定，且依當時情形
    並無不能注意之情形，竟疏未注意前揭規定以致駕車肇事，
    致告訴人受傷，被告自有過失，而被告之過失行為與告訴人
    所受傷害間，具有相當因果關係。再者本件交通事故，經送
    台灣省台中市區車輛行車事故鑑定委員會鑑定結果，略以：
    「丙○○酒精濃度過量駕駛自小客車，於右彎道處駛越分向
    線侵入來車道撞及對向來車，為肇事原因。乙○○駕駛自小
    客車無肇事因素」等語，與法院亦作相同認定，有該會94年
    3月31日中市市區字第940081 號函可憑，是被告犯行，應堪
    認定。
二、核被告所為，係犯刑法第185條之3不能安全駕駛動力交通工
    具而駕駛罪及同法第284條第1項前段之過失傷害罪。被告所
    犯上開二罪間罪名互異，犯意各別，應予分論併罰。又被告
    酒醉騎車肇事，致人受傷，所犯過失傷害部分，應依道路交
    通管理處罰條例第86條第1 項之規定加重其刑。原審依道路
    交通管理處罰條例第86條第1項，刑法第185條之3、第284條
    第1項前段、第41條第1項前段，罰金罰鍰提高標準條例第 1
    條前段、第2 條，審酌被告之過失程度不重、被害人所生危
    害、被告犯後坦承犯行，態度尚稱良好，惟尚未與被害人和
    解等一切情狀，分別量處如原審主文所示之刑及分別諭知易
    科罰金之折算標準，核其認事用法，並無不合，量刑亦妥適
    。檢察官據告訴人乙○○請求上訴意旨略以：告訴人因被告
    觸犯公共危險等罪而受有嚴重之身體傷害，惟被告從未探視
    關心，足見犯後態度不佳云云，惟查本案被告事後已與被害
    人和解，並已給付部分款項新台幣（下同）22萬元給被害人
    ，有和解書在卷可憑，雖被害人對其餘應賠償金額如何履行
    尚有意見，然被告既已賠償部分款項，原審之量刑核屬適當
    ，本件上訴非有理由，應予駁回。
三、據上論斷，應依刑事訴訟法第368條，判決如主文。
本案經檢察官甲○○到庭執行職務。
中　　華　　民　　國　　94　　年　　10　　月　　4 　　日
  　　　　　　刑事第六庭  審判長法　官　李　文　雄
                                法　官　邱　顯　祥
                                法　官　劉　連　星
上列正本證明與原本無異。
不得上訴。
                                書記官　陳　秀　真
中　　華　　民　　國　　94　　年　　10　　月　　5 　　日
附錄：本案論罪科刑法條全文
刑法第185條之3：
服用毒品、麻醉藥品、酒類或其他相類之物，不能安全駕駛動力
交通工具而駕駛者，處一年以下有期徒刑、拘役或三萬元以下罰
金。
刑法第284條第1項：
因過失傷害人者，處六月以下有期徒刑、拘役或五百元以下罰金
。致重傷者，處一年以下有期徒刑、拘役或五百元以下罰金。
                  　　　　　　　　　　　　　　　　　　Ｒ
